【裁判字號】    90,交聲,1146
【裁判日期】    901220
【裁判案由】    違反道路交通管理處罰條例聲明異議
【裁判全文】
臺灣臺北地方法院交通事件裁定                    九十年度交聲字第一一四六號
    異  議  人
    即受處分人  甲○○
右列受處分人因違反道路交通管理處罰條例案件，對於台北市交通事件裁決所中華民
國九十年十月四日所為之處分（原處分案號：北市裁三字第車裁二二－Ａ00000
000號），聲明異議，本院裁定如左：
    主      文
異議駁回。
    理      由
一、按汽車駕駛人，停車時有不依順行之方向、或不緊靠道路右側，或單行道不緊靠
    路邊臨時停車者，處新台幣（下同）六百元以上一千二百元以下罰鍰，行為時道
    路交通管理處罰條例第五十六條第一項第六款定有明文。
二、原處分意旨略以：本件異議人即受處分人甲○○所有車號ＡＩ－八六八一號自用
    小客車，於民國九十年七月十日下午十三時四十九分許，在台北市○○○路○段
    附近不依順行方向停車，為台北市政府警察局松山分局民有派出所警員劉金芳發
    現，以拍照方式存證，並以受處分人有違反行為時道路交通管理處罰條例第五十
    六條第一項第六款規定之行為逕行掣發台北市政府警察局北市警交大字第Ａ00
    000000號舉發違反道路交通管理事件通知單一紙予以舉發，嗣受處分人於
    舉發通知單上所載之應到案日期（九十年八月十九日）之九十年八月十七日前申
    訴，經原處分機關函請舉發機關調查結果，仍認受處分人有上開違規行為，原處
    分機關乃依行為時道路交通管理處罰條例第五十六條第一項第六款規定於九十年
    十月四日以北市裁三字第車裁二二－Ａ00000000號裁決書裁處受處分人
    九百元之罰鍰。異議人即受處分人聲明異議意旨則以：舉發地點台北市○○○路
    ○段未劃禁止停車之紅線或黃線，且該處為停止營業之辦公大樓路面，每日停數
    輛車，從未聞遭取締，停車方向既不影響交通，自勿庸限制順行或逆行，況其未
    收到取締通知，舉發單位即逕行告發，命其限期繳納罰款，難令人折服，為此聲
    明異議。
三、受處分人雖經本院傳喚未到，惟查受處分人聲明異議意旨並不否認有於右揭時地
    將其所有之上開自用小客車汽車，車頭朝向道路邊，車尾朝向道路中央，而未依
    順行方向停車之事實，而依道路交通管理處罰條例第五十六條第一項第六款規定
    ，汽車駕駛人，停車時本應依順行之方向停車，且依附卷之舉發照片影本一紙所
    示，受處分人所有之上開自用小客車確未依車道順行方向停放，而以車頭朝向道
    路邊，車尾朝向道路中央之方式停放，縱使前揭舉發地點未劃禁止停車之黃線或
    紅線，受處分人前開停車方式已影響其他車輛依法停放甚明；另舉發單位業於九
    十年七月二十日以大宗掛號函件寄發台北市政府警察局北市警交大字第Ａ000
    00000號舉發違反道路交通管理事件通知單予受處分人，有郵政大宗掛號郵
    件記錄影本一紙在卷可稽，受處分人應已收受，否則何以在九十年八月十七日向
    台北市交通事件裁決所自陳其於九十年八月八日已收受前開舉發違反道路交通管
    理事件通知單而主張其未違規，顯見受處分人以上所辯，均屬事後卸責之詞，不
    足採信。本件事證明確，受處分人之違規行為堪以認定。綜上所述，受處分人所
    有之上開自用小客車確有在右揭時地不依順行方向停車之違規行為，從而原處分
    機關依行為時道路交通管理處罰條例第五十六條第一項第六款規定以北市裁三字
    第車裁二二－Ａ00000000號裁決書裁處受處分人九百元之罰鍰，於法並
    無違誤，本件受處分人之異議為無理由，應予駁回。
據上論斷，應依道路交通案件處理辦法第十九條，裁定如主文。
中      華      民      國      九十      年      十二    月    二十    日
                                      臺灣臺北地方法院交通法庭
                                          法  官    黃  雅  芬
右正本證明與原本無異。
如不服本裁定，應於裁定送達後五日內向本院提出抗告狀。
                                          書記官    石  幸  代
中      華      民      國      九十      年      十二    月    二十    日


司法院資訊處製作；財團法人民間司法改革基金會備份。
